Lía Cubillos Arteaga

Diseñadora gráfica - Front End UX - UI

+56 9 5823 7017

cubilloslia@gmail.com

in/liacubillos

https://cubillosarteaga.github.io/lia.github.io/

PERFIL PROFESIONAL

Diseñadora gráfica y Desarrolladora Front End con 5 años de experiencia en diseño web y desarrollo de aplicaciones interactivas. Apasionada por la creación de interfaces intuitivas y atractivas para mejorar la experiencia del usuario.

Especialista en HTML, CSS, Tailwind, con habilidades demostradas en la creación de sitios web responsivos.

EXPERIENCIA LABORAL

FRONTEND - UX - UI

Havas Media Group | Septiembre 2023 - Noviembre 2023

- Maquetación de página web, formulario de concurso para Spacio 1.
- Rediseño del sitio web de Petrobras.

FRONTEND - UX - UI

Havas Media Group | Junio 2018 - Junio 2023

- Diseño y maquetación de landing pages, sitios web, mailings, formularios, trivias, etc.
- Investigación para mejoras de sitios web (UX).
- Mejora de la responsividad de mailings para pantallas móviles alcanzando un 100% de éxito de lo previsto.
- Diseño de landing pages, banners para sitios web, mailings, y otras gráficas.
- Propuestas de organización interna para optimizar tareas y tiempos de trabajo.
- Colaboración en proyectos de diseño y desarrollo de interfaces centradas en la experiencia de usuario.

EDUCACIÓN

Curso Front end y react

ALURA LATAM | ENERO 2024 - JULIO 2024

Front end, ux/ui

LABORATORIA | SEPTIEMBRE 2017 - ABRIL 2018

Diseño gráfico

UNIVERSIDAD SANTO TOMÁS | MARZO 2009 - AGOSTO 2013

HABILIDADES

Diseño gráfico	Investigación UX	Maquetación de páginas web
Diseño de mailings	Diseño de landing pages	Diseño UX/UI
Photoshop	Illustrator	Tailwind
Css	Adobe XD	HTML